臺灣臺中地方法院刑事判決　　　　　　　　　　　　九十二年度交訴字第一九號
　　公　訴　人　臺灣臺中地方法院檢察署檢察官
　　被　　　告　甲○○
　　選任辯護人　高志明律師
右列被告因公共危險案件，經檢察官提起公訴（九十二年度偵字第一八三三七號）
，本院合議庭裁定進行簡式審判程序，判決如左：
    主  文
甲○○服用酒類，不能安全駕駛動力交通工具而駕駛，處有期徒刑貳月，如易科罰金
以佰元折算壹日；又駕駛動力交通工具肇事，致人傷害而逃逸，處有期徒刑陸月，
如易科罰金，以佰元折算壹日；應執行有期徒刑柒月，如易科罰金，以佰元折算
壹日。
    事  實
一、甲○○於民國九十二年八月十三日下午，在台中市○區○○路與友人合飲一瓶威
　　士忌酒後，於同日十七時許，其平衡感、定向力及感覺能力均已有所障礙，顯已
　　無法安全駕駛之狀態下，仍自樂業路駕駛車號ＮＶ─５２５１號自小客貨車欲返
　　回台中市○○路住處，沿臺中市○○路由南往北方向行駛，於同日十七時三十分
　　許，行經英才路與台中港路交岔口時，闖越英才路口之紅燈標誌，且未注意正在
　　英才路與台中港路交岔路口內執行交通疏導勤務之台中市警察局交通隊員警乙○
　　○之鳴笛制止，仍高速前行，雖乙○○及時往旁跳開，仍遭甲○○之車輛撞毀手
　　持之指揮棒，左手亦遭撞傷，致乙○○之左手食指及左手中指受傷併瘀血（傷害
　　部分因撤回告訴，業據公訴人為不起訴處分），甲○○於肇事後非但未停車對乙
    ○○為必要之救助，反而駕車繼續前行，惟遭前方台中港路上之車輛阻擋去路而
    暫停，乙○○見狀追上前拉開甲○○之駕駛座車門，命甲○○下車，甲○○竟再
    拉上車門並駕車直行英才路逃離現場，將車駛回台中市○區○○路一四六巷十一
    號住處門前停放。嗣經乙○○記下該車車號，於當日晚間循線在甲○○住處前查
    獲甲○○及肇事車輛。甲○○於同日二十二時四十分許，經員警施以酒精濃度測
    試結果，其呼氣酒精濃度為每公升零點五八毫克。
二、案經臺中市警察局移送臺灣臺中地方法院檢察署檢察官偵查起訴。
    理  由
一、訊據被告甲○○對於右揭時地飲用酒類至不能安全駕車而仍駕駛車輛及肇事逃逸
    之公共危險犯行均坦承不諱，而右揭犯罪事實並據證人乙○○於偵查中證述綦詳
    ，並有林新醫院出具之診斷證明書、交通事故調查報告表、酒精濃度測試單、測
    試觀察紀錄表在卷為憑。按依交通部道路交通安全督導委員會委託學者自八十九
    年三月間起至九十年二月間止，針對國人進行實驗，研究體內所含酒精濃度與代
    謝率之實驗結果，每人之飲酒量依其體重計算，於餐後三十分鐘飲完酒，飲完後
    其呼氣酒精濃度最高點為酒後一小時；自飲酒一小時後開始計算代謝率，呼氣酒
    精代謝率總平均值為每小時０．０五二毫克（引自蔡中志著「國人酒精濃度與代
    謝率及對行為影響之實驗研究」一文，警光雜誌第五三八期）。本件依被告自承
    飲酒後開始駕車之時間為十七時許，而員警係於同日二十二時四十分許始對被告
    進行呼氣酒精濃度測試，測定值為每公升零點五八毫克，則被告飲用酒類後其呼
    氣酒精濃度最高點為酒後一小時，之後即開始代謝，而被告自開始駕車至酒測之
    間相距約為五個半小時，依前揭國人體內酒精含量之代謝率計算，被告於駕車之
    始其體內酒精濃度為０．八七毫克（計算式為：0.58mg/l＋0.052mg/l×5.5hr＝
    0.87mg/l小數點第三位四捨五入法）。本件被告駕車之始呼氣酒精濃度為０．八
    七毫克，其駕車時確已達不能安全駕駛動力交通工具之程度。而被告既然能在撞
    傷警員乙○○後繼續駕車前行時，遭到台中港路方向之車輛阻擋去路而仍知停車
    ，且在不理會乙○○打開車門命其下車之餘，仍能關上車門駕車沿英才路直行，
    並將車輛順利駛回數公里外之台中市○○路住處門口停放，足證其於肇事撞傷乙
    ○○之當時並非已酒醉至不醒人事之程度，其對有撞傷員警之情自應知悉甚明，
    被告於駕車撞傷乙○○後非但拒絕下車施予必要之救助，反而駕車逃離現場，其
    有肇事逃逸之犯行甚明，被告犯行均堪以認定。
二、核被告甲○○所為，係犯刑法第一百八十五條之三、第一百八十五條之四之公共
　　危險罪。所犯上開二罪間，犯意各別，行為互異，應予分論併罰。爰審酌被告之
    素行、於不能正常操控車輛之情形而達不能安全駕駛之程度時仍駕車上路，無視
    於公眾安全及其於肇事後未能對其所造成之損害適當處理，不但未下車處理、救
    護傷者，反於警察到家調查時仍逃避在外及被告後已與被害人達成民事和解賠償
    等一切情狀，分別判處如主文所示之刑及定其應執行刑，並均諭知易科罰金之折
    算標準。
據上論斷，應依刑事訴訟法第二百七十三條之一第一項、第二百九十九條第一項前段
，刑法第一百八十五條之三、第一百八十五條之四、第四十一條第一項前段、第二項
、第五十一條第五款，罰金罰鍰提高標準條例第二條，判決如主文。
中　　　華　　　民　　　國　　　九十二　　　年　　　元　　月　　二十　　日
                                 臺灣臺中地方法院交通法庭
                                        法　官
右正本證明與原本無異。
如不服本判決，應於送達後十日內向本院提出上訴狀 （須附繕本） ，上訴於台灣高等
法院台中分院。
                                        書記官
中　　　華　　　民　　　國　　　九十二　　　年　　　元　　月　　二十　　日
附錄論罪科刑法條
刑法第一百八十五條之三
服用毒品、麻醉藥品、酒類或其他相類之物，不能安全駕駛動力交通工具而駕駛者，
處一年以下有期徒刑、拘役或三萬元以下罰金。
刑法第一百八十五條之四
駕駛動力交通工具肇事，致人死傷而逃逸者，處六月以上五年以下有期徒刑。
